臺灣高雄地方法院刑事判決　　　　　　　 96年度易字第272號
　　公　訴　人　臺灣高雄地方法院檢察署檢察官
　　被　　　告　丙○○
　　　　　　　　丁○○
上列被告等因違反電子遊戲場業管理條例等案件，經檢察官提起
公訴（95年度偵字第24938 、21615 號），本院判決如下：
    主  文
丙○○、丁○○共同違反未依電子遊戲場業管理條例規定辦理營
利事業登記者，不得經營電子遊戲場業之規定，丙○○處有期徒
刑伍月，丁○○處拘役拾日，如易科罰金，均以新臺幣壹仟元
折算壹日。扣案如附表一所示之物，均沒收。
    事  實
一、丙○○甫於95年6 月間同因違反電子遊戲場業管理條例案件
    ，經本院95年度簡字第5765號判決處有期徒刑4 月，於95年
    12月22日確定（不構成累犯），仍不知悔改。丙○○及丁○
    ○均明知未辦理電子遊戲場業之營利事業登記，不得經營電
    子遊戲場業，竟仍共同基於違反電子遊戲場業管理條例之犯
    意，丙○○於95年8 月10日起，在址設於高雄市○○區○○
    路60號之「鑫鈦商店」（招牌：銓家超商，下稱銓家超商）
    擔任負責人，擺設如附表一編號1 至3 所示之電子遊戲機臺
    共4 台，另以月薪新台幣（下同）1 萬8 千元之代價僱請丁
    ○○為店員，從事現場開分、洗分及兌換現金等工作。丙○
    ○與丁○○復共同基於賭博之犯意，以如附表一編號1 至3
    號所示之電子遊戲賭博機臺為賭博工具，而在上址公眾得出
    入之場所，與不特定之賭客賭博財物。賭博方式為賭客用現
    金交由丁○○持開分器以1 ：1 之比例開啟分數後，賭客即
    可開始啟動遊戲，以押注方式與電子遊戲機進行對賭，若押
    中則分別依押注標的之不同倍數得分，若未押中分數則歸機
    台。玩畢則可依剩餘分數以1 ：1 之比例要求丁○○洗分換
    回現金。嗣於95年8 月14日19時30分許，適有客人乙○○在
    銓家超商把玩機台之際為警查獲，並扣得附表一編號1 至6
    所示之物。
二、案經高雄市政府警察局小港分局報告臺灣高雄地方法院檢察
    署檢察官偵查起訴。
    理  由
一、本件被告丙○○、丁○○對於其他共同被告於警訊陳述及警
    卷所附臨檢現場紀錄表、搜索扣押筆錄、扣押物品目錄表、
    盈餘日報表5 張、現場照片9 張，當事人於本院準備程序均
    明示同意作為證據（見本院96年2 月13日準備程序筆錄第3
    頁），本院審酌上開筆錄作成時，並無不當取供之情形，其
    他報告之作成亦係各該警員執行職務之詳實紀錄，與上揭證
    述亦無不合，認為以之作為本案之證據亦屬適當，是渠等於
    警詢及偵查筆錄之證言暨臨檢現場紀錄表，依刑事訴訟法第
    159 條之5 第1 項規定，自具有證據能力。另證人即警員陳
    信雄於偵查中依法具結，向檢察官證述之詞，並無顯不可信
    情形，依同法第159 條之1 第2 項規定，有證據能力。
二、訊據被告丙○○固坦承有違反電子遊戲場業管理條例之犯行
    ，惟矢口否認有何賭博犯行，辯稱：銓家超商內擺設之機台
    把玩方式係每小時20元，分數不能兌換現金云云；被告丁○
    ○固坦承在銓家超商擔任店員，惟矢口否認有何違反電子遊
    戲場業管理條例、賭博之犯行，辯稱：對於丙○○就銓家超
    商有無申請電子遊戲場業之營利事業登記之事不知情，警詢
    筆錄有記載賭博部分，是警察要我按照他的意思說等語。經
    查：
（一）被告丁○○雖辯稱：不知老闆丙○○有無申請電子遊戲場
      業之營利事業登記云云，然被告丁○○於警詢中，警員詢
      問：「你在該店擔任何職務？月薪多少？已上班多久時間
      ？該店有無領有電子遊戲場業相關營利事業登記證？」時
      ，被告丁○○自承係中班店員、一個月薪水1 萬8 千元，
      95 年7月18日上班，該登記證與登記營利之項目不符等語
      （見95年度偵字第21615 號卷第3 頁），而被告丁○○於
      本院審判程序中自承：警詢所言均實在等語（見本院96年
      6 月12日審判筆錄第6 頁），且未曾抗辯上開警詢自白非
      出於自由意志，顯見被告丁○○明知銓家超商並無關於電
      子遊戲場業之營利事業登記證，足認被告丁○○事後於本
      院翻異前詞，應屬卸責之詞，不足採信。再者，衡諸常情
      ，經營電子遊戲業者，如有合法之執照，多會將該執照置
      於店內，以便警察臨檢時可立即提出供檢查，被告丁○○
      身為銓家超商店員，於警察臨檢時未曾提出任何合法經營
      電子遊戲場業之證明文件，亦證被告丁○○對於銓家超商
      未領有電子遊戲場業之營利事業登記乙節應係知情。
（二）被告丙○○、丁○○均否認有賭博犯行，惟被告丁○○於
      警詢中自承：客人打玩電玩機台所累積之分數如100 分便
      可兌換100 元，最近1 次是8 月12日幫1 位男客兌換過賭
      資，警方查獲之機台4 台均可累積分數、比倍及轉押注，
      查獲當時店內所有機台均有插電營業，查獲之盈餘日報表
      是記載電玩機台每日盈虧之報表，8 月14日早班日報表所
      記載總盤數存貨正6,000 、總量負1,250 、總結正4,750
      是代表當日4 機台所累積之輸贏營業總額，日報表之1 、
      2 、3 、A 是代表機台數，警方查扣之電子遊戲機可以兌
      換現金或禮品等語（見95年度偵字第21615 號卷第7 、8
      頁），而於偵查中自承在銓家超商擔任店員，店內有4 台
      電玩，用遙控器開分，客人用現金以1 比1 之比例跟我兌
      換分數，電玩可以押注，也可累積分數，客人玩完後可以
      把分數兌換現金，負責人丙○○跟我說可以等語（見95
      年度偵字第21 615號卷第47頁），隨即於偵查中具結證述
      ：（問：剛才所述實在否？）實在（見95年度偵字第2161
      5 號卷第48頁）；證人即警員陳信雄於偵查中結證稱：有
      參與本件之查緝，當天到該店時有1 台鑽豹放店外，其他
      放暗室，當天查獲之遙控器是店員丁○○從收銀機內拿出
      ，我們問他作何用途，他說這是開暗門用的。日報表是放
      在櫃臺上，我們進去後就發現了，丁○○說這是電玩機台
      之盈餘日報表，他並主動說明其意義。當天有位客人在玩
      鑽豹機台，我們有問客人能否兌換現金，該客人稱機台分
      數打完後可以1 比1 方式兌換現金，丁○○也有承認在95
      年8 月12日曾幫客人兌換現金。機台是以1 比1 方式開分
      ，丁○○有說機台可以累積分數比倍轉押注，當天進去後
      有發現6 台機台，其中2 台未插電，另4 台均有插電產生
      聲光影像等語（見95年度偵字第21615 號卷第62、63頁）
      ；證人即警員郭鴻泰於本院審理中結證稱：本件是我查獲
      ，當時鑫鈦商店（即銓家超商）有營業，丁○○筆錄是我
      訊問，我有按照他的答話內容記載，丁○○當時有回答說
      「客人乙○○是打玩網豹電腦機台，累積分數如果100 分
      ，便可兌換新台幣100 元」，丁○○警訊有說過機台的分
      數以1 比1 之比例兌換現金，當時有查到5 張日報表，上
      面的數字丁○○有陳述做何用途。丁○○說日報表1 、2
      、3 及A ，代表機台數，存貨欄的數字正6,000 是指公司
      裡面機台基本的週轉金，總量欄的負1,250 是當天機台總
      共輸了1,250 元。總結正4,750 是公司週轉金6,000 元扣
      掉輸的1,250 元，剩下4,750 元等語（見本院96年5 月15
      日審判筆錄第3 至5 頁）。證人陳信雄、郭鴻泰與被告丁
      ○○、丙○○素不相識，就被告丁○○於警詢中製作筆錄
      之情況，當不至甘冒偽證風險，誣指被告丁○○於警詢有
      供述銓家超商確有從事賭博行為，且證人陳信雄、郭鴻泰
      就此部分之證述互核相符，上開證人陳信雄、郭鴻泰之證
      述應可採信。另被告丁○○於本院審理中檢察官訊問時，
      供稱：我沒有填載過警察查扣的日報表，日報表上有記載
      8 月13日部分不是我的筆跡，我是晚班，（問：8 月14日
      晚班在存貨欄記載350 ，是否你所記載？）這不是我寫的
      ，不是我的字，（問：上面1 、2 、3 、A 是何意？）貨
      品分類。1 是飲料、2 是太空包小包裝、3 是盒裝餅乾、
      A 是保力達，（問：進貨、銷貨、菸、酒欄是何意？）就
      是上面的意思，進貨、銷貨、菸、酒，（問：1、2、3、
      A 、菸、酒各有交界處的數字是何意？）是條碼的末幾碼
      ，（問：記載條碼末幾碼有何意義？）方便叫貨，（問：
      為何8 月14日早班跟晚班在同一個欄位記載的條碼數字不
      一樣？）我不知道，可能是叫的飲料種類不一樣，（問：
      存貨欄、總量欄是何意？）存貨欄是指剩下的貨物數量，
      總量欄是代表我們今天有無叫的貨，（問：為何總計的部
      分存貨欄的數字要乘以10，再扣掉總量欄的數字乘以10？
      ）因我不是早班，我不知道他寫的是什麼意思，（問：為
      何你在警局及檢察官第1 次問你的時候，你都說機台是押
      注累積分數的玩法，且在客人玩完後可以兌換現金？）檢
      察官問我說是否承認筆錄上面所寫的嗎，那些筆錄是警察
      在我們店裡寫的，警察跟我說那都不關我的事，只要我配
      合他們就好，我就信任警察，當初警察問我的時候，我有
      照實講云云；被告丙○○於檢察官詢問時供述；我在小港
      分局做的警訊筆錄，所言實在，我們的機台是讓客人上網
      自行選擇遊戲來玩，1 個小時收費20元，（問：依你在警
      局所講，客人拿100 元可以兌換20個代幣，投1 個代幣可
      以玩5 分鐘，換算起來也就是5 元兌換1 個代幣，1 元玩
      1 分鐘，與你現在說20元玩1 個小時，根本不一致？）我
      在警局沒有說這些話，（問：每日盈餘日報表是你要求每
      班店員記載？）沒有特別要求。是他們店員交班的行為，
      （問：這個日報表上面各個欄位記載是何意？1 、2 、3
      、A 各代表什麼意思？）我不是十分瞭解云云。上開被告
      丙○○、丁○○對於本院審理中檢察官所詢問問題之回答
      ，顯有避重就輕，並與警詢、偵訊供述矛盾之情，被告丁
      ○○就盈餘日報表上數字、所載項目之意義之供述亦與常
      情有違，倘1 、2 、3 、A 係代表貨品分類，則煙、酒亦
      屬貨品之一，為何並未與1 、2 、3 、A 並列同欄，反而
      與進貨、存貨並列，徒增管理上之不便，而被告丙○○身
      為銓家超商之負責人，對於盈餘日報表上之記載，竟答稱
      不瞭解，實有掩飾其違法行為之舉，再者，被告丁○○、
      丙○○對於渠等供述前後不一之狀況，並未提出合理之解
      釋，本院認被告丙○○、丁○○於本院所為之供述，應屬
      卸責之詞，不足採信，被告丙○○、丁○○應有從事賭博
      之行為無訛。
（三）綜上所述，本件事證明確，被告丙○○、丁○○共同違反
      電子遊戲場業管理條例、賭博犯行，均堪以認定，應依法
      論科。
三、核被告丙○○、丁○○所為，均係違反電子遊戲場業管理條
    例第15條之規定，應依同條例第22條之規定論處及犯刑法第
    266 條第1 項前段之公然賭博罪。被告丙○○、丁○○就上
    開犯行，有犯意聯絡及行為分擔，為共同正犯。按刑事法若
    干犯罪行為態樣，本質上原具有反覆、延續實行之特徵，立
    法時既予特別歸類，定為犯罪構成要件之行為要素，則行為
    人基於概括之犯意，在密切接近之一定時地持續實行之複次
    行為，倘依社會通念，於客觀上認為符合一個反覆、延續性
    之行為觀念者，於刑法評價上，即應僅成立一罪。學理上所
    稱「集合犯」職業性、營業性或收集性等具有重複特質之犯
    罪均屬之，例如經營、從事業務、收集、販賣、製造、散布
    等行為概念者皆是。是被告丙○○與受僱店員丁○○，在前
    址電子遊戲場之場所內，擺設如附表1 至3 所示之電子遊戲
    機，共同提供場所經營電子遊戲場業，無非執行業務所當然
    ，並因此與不特定客人對賭財物，復罪名相同，數行為於密
    切接近之時地實施，侵害同一社會法益，各行為之獨立性極
    為薄弱，依一般社會健全觀念，在時間差距上，難以強行分
    開，在刑法評價上，合為包括之一行為予以評價，較為合理
    。被告丙○○、丁○○係以一行為，觸犯上開2 罪名，均為
    想像競合犯，應從一重之違反電子遊戲場業管理條例罪名處
    斷。爰審酌被告丙○○甫於95年6 月間同因違反電子遊戲場
    業管理條例案件，經本院95年度簡字第5765號判決處有期徒
    刑4 月（未構成累犯），短期間內再度無照負責經營電子遊
    戲場業，又在公開場合與客人對賭財物，顯然未知警惕，未
    見幡然悔悟之意；又被告丁○○始終矢口否認參與本件犯行
    ，態度非佳，均應予相當非難，惟念被告丁○○並無前科，
    有臺灣高等法院被告前案紀錄表可佐，素行尚佳，另斟酌被
    告丁○○受僱地位及分工情節等一切情狀，分別量處如主文
    所示之刑，並分別斟酌渠等之經濟狀況諭知易科罰金之折算
    標準。
四、扣案如附表一編號1 至3 所示之電子遊戲機，為本件賭博當
    場所用之器具，均依刑法第266 條第2 項之規定，不問屬於
    犯人與否，宣告沒收。扣案如附表一編號4 至6 所示之物，
    ，均為被告丙○○所有，供違法經營電子遊戲場業或賭博犯
    罪所用之物，爰依刑法第38條第1 項第2 款規定，而被告丁
    ○○依共犯共同負責原則，均宣告沒收。
據上論結，應依刑事訴訟法第299 條第1 項前段，電子遊戲場業
管理條例第22條，刑法第11條前段、第28條、第266 條第1 項前
段、第2 項、第55條、第41條第1 項前段，刑法施行法第1 之1
條，判決如主文。
本案經檢察官甲○○到庭執行職務。
中　　華　　民　　國　　96　　年　　6 　　月　　26　　日
                  刑事第二庭    審判長法　官  邱永貴
                                      法  官  楊筑婷
                                      法  官  何佩陵
以上正本證明與原本無異。
如不服本判決，應於判決送達後10日內，向本院提出上訴狀。
中　　華　　民　　國　　96　　年　　6 　　月　　26　　日
                                      書記官  張家瑜
附錄本判決論罪之法條：
電子遊戲場業管理條例第15條
未依本條例規定辦理營利事業登記者，不得經營電子遊戲場業。
電子遊戲場業管理條例第22條
違反第15條規定者，處行為人1 年以下有期徒刑、拘役或科或併
科新台幣50萬元以上250 萬元以下罰金。
中華民國刑法第266條：
在公共場所或公眾得出入之場所賭博財物者，處1 千元以下罰金
。但以供人暫時娛樂之物為賭者，不在此限。
當場賭博之器具與在賭檯或兌換籌碼處之財物，不問屬於犯人與
否，沒收之。
附表一
1、電子遊戲機「鑽豹」1台
2、電子遊戲機「網豹」2台
3、電子遊戲機「縱橫四海」1台
4、鑽豹電玩開分器1個
5、暗門開關遙控器1個
6、盈餘日報表5張
